【裁判字號】    98,裁,1274
【裁判日期】    980521
【裁判案由】    俸給
【裁判全文】
最  高  行  政  法  院  裁  定
                                      98年度裁字第1274號
上  訴  人  甲○○
被 上訴 人  銓敘部
代  表  人  乙○○
                          送達代收人  丙○○
上列當事人間俸給事件，上訴人對於中華民國98年2月18日臺北
高等行政法院97年度訴字第2732號判決，提起上訴，本院裁定如
下：
    主  文
上訴駁回。
上訴審訴訟費用由上訴人負擔。
    理  由
一、按對於高等行政法院判決之上訴，非以其違背法令為理由，
    不得為之，行政訴訟法第242條定有明文。依同法第243條第
    1項規定，判決不適用法規或適用不當者，為違背法令；而
    判決有同條第2項所列各款情形之一者，為當然違背法令。
    是當事人對於高等行政法院判決上訴，如依行政訴訟法第24
    3條第1項規定，以高等行政法院判決有不適用法規或適用不
    當為理由時，其上訴狀或理由書應有具體之指摘，並揭示該
    法規之條項或其內容；若係成文法以外之法則，應揭示該法
    則之旨趣，倘為司法院解釋或本院之判例，則應揭示該判解
    之字號或其內容。如以行政訴訟法第243條第2項所列各款情
    形為理由時，其上訴狀或理由書，應揭示合於該條項各款之
    事實。上訴狀或理由書如未依此項方法表明者，即難認為已
    對高等行政法院判決之違背法令有具體之指摘，其上訴自難
    認為合法。
二、本件上訴人對於原判決上訴，雖以違背法令為理由，惟司法
    院釋字第455號解釋，係就服義務兵役年資應否併計公務人
    員退休年資之解釋，與公務人員曾任特定職務年資之採計提
    敘俸級顯無關聯。再公務人員曾任公務年資採計提敘俸給認
    定辦法(以下稱年資採計提敘辦法)第8條係消極規定不得採
    計提敘年資之種類，與本件所採計提敘俸級積極要件之「
    職等相當」亦顯無關聯。是上訴人主張其無年資採計提敘辦
    法第8條之年資不予採計提敘之情事，且被上訴人未就上訴
    人缺一日派令待補之不利事項加以考量，亦未就上訴人於公
    營事業機關服務年資長達6年之久之有利事項依職權加以審
    酌補救，與司法院釋字第455號解釋有違云云，不能認對原
    判決違背法令有具體指摘。又依原判決認定之事實，並無上
    訴人所稱之「陞遷晉敘」之情事，其以此不存在之事實為前
    提，指上訴人有「陞遷晉敘」之情事，應符合公務人員俸給
    法第16條第1項、公務人員考績法第11條、公務人員任用法
    第9條第3項之規定，而漏未斟酌予以適用，顯有行政程序法
    第243條第1項判決不適用法規，為當然違背法令之情形云云
    ，亦不能認對原判決違背法令有具體指摘。另上訴狀其餘所
    載，係就原審已論斷者，泛言未論斷不備理由，或係就原審
    所為論斷，泛言其論斷矛盾，均未具體說明其有何不適用法
    規或適用法規不當之情形，並揭示該法規之條項或其內容，
    及合於行政訴訟法第243條第2項所列各款之事實，難認對該
    判決之如何違背法令已有具體之指摘。依首開規定及說明，
    應認其上訴為不合法。又依原處分卷所附監察院90年3月16
    日(90)院台人字第900102198號令所載，上訴人之「異動類
    別」為「另有他就免職」，上訴人之公務人員動態登記書亦
    為相同之記載，上訴人稱其係「調任」云云，尚有誤會，併
    此敘明。
三、據上論結，本件上訴為不合法。依行政訴訟法第249條第1項
    前段、第104條、民事訴訟法第95條、第78條，裁定如主文
    。
中    華    民    國    98    年    5     月    21    日
                    最高行政法院第五庭
                        審判長法官  黃  璽  君
                              法官  曹  瑞  卿
                              法官  鄭  忠  仁
                              法官  黃  本  仁
                              法官  吳  東  都
以  上  正  本  證  明  與  原  本  無  異
中    華    民    國    98    年    5     月    21    日
                              書記官  郭  育  玎


司法院資訊處製作；財團法人民間司法改革基金會備份。
